臺灣南投地方法院小額民事判決
111年度投小字第257號
原      告  羅錦全  
被      告  謝陸巽  
上列當事人間損害賠償（交通）事件，本院於民國111年9月5日
言詞辯論終結，判決如下：
    主      文
被告應給付原告新臺幣壹萬伍仟元，及自民國一百一十一年六月
十一日起至清償日止，按週年利率百分之五計算之利息。
原告其餘之訴駁回。
訴訟費用（除原告減縮部分外）新臺幣壹仟元，由被告負擔新臺
幣參佰伍拾玖元，餘由原告負擔。
本判決第一項得假執行。但被告如以新臺幣壹萬伍仟元為原告預
供擔保，得免為假執行。
原告其餘假執行之聲請駁回。
    事實及理由
壹、程序方面：
    訴狀送達後，原告不得將原訴變更或追加他訴。但擴張或減
    縮應受判決事項之聲明者，不在此限。民事訴訟法第255條
    第1項但書第3款定有明文。本件原告起訴時訴之聲明為：被
    告應給付原告新臺幣（下同）45,000元，及自起訴狀繕本送
    達翌日起至清償日止，按週年利率5%計算之利息；願供擔保
    請准宣告假執行。嗣於本院民國111年9月5日言詞辯論期日
    時變更訴之聲明為：被告應給付原告41,800元，及自起訴狀
    繕本送達翌日起至清償日止，按週年利率5%計算之利息；願
    供擔保請准宣告假執行。原告上開所為訴之變更，核屬減縮
    應受判決事項之聲明，與前揭規定相符，應予准許。
貳、實體方面：　 
一、原告起訴主張：被告於110年12月14日10時13分許，駕駛車
    牌號碼00-0000號自用小客車，行經南投縣○○鄉○○村○○巷00○
    00號前時，因迴轉倒車不慎，撞損原告所有並停放於停車場
    之車牌號碼0000-00號自用小客車（下稱系爭車輛），系爭
    車輛因而受損，原告因系爭車輛受損，支出修理費41,800元
    （含工資3,500元、烤漆費用4,500元、零件費用33,800元）
    ，爰依侵權行為之法律關係提起本件訴訟等語。並聲明：被
    告應給付原告41,800元，及自起訴狀繕本送達翌日起至清償
    日止，按週年利率5%計算之利息；願供擔保請准宣告假執行
    。
二、被告抗辯略以：原告請求金額太高了，其覺得15,000元等語
    資為抗辯。並聲明：原告之訴駁回。
三、法院之判斷：
（一）原告主張之事實，業據其提出南投縣政府警察局竹山分局
      鳳凰派出所道路交通事故當事人登記聯單-事後報案、尚
      易汽車配件行估價單等件為證，被告於言詞辯論期日到場
      亦未爭執，本院依調查證據之結果，堪信原告前揭主張為
      真實。
（二）因故意或過失，不法侵害他人之權利者，負損害賠償責任
      ；汽車、機車或其他非依軌道行駛之動力車輛，在使用中
      加損害於他人者，駕駛人應賠償因此所生之損害；不法毀
      損他人之物者，被害人得請求賠償其物因毀損所減少之價
      額。損害賠償除法律另有規定或契約另有訂定外，應以填
      補債權人所受損害及所失之利益為限，民法第184條第1項
      前段、第191條之2前段、第196條、第216條第1項分別定
      有明文。又依上開規定請求賠償物被毀損所減少之價額，
      得以修復費用為估定之標準，但以必要者為限（例如：修
      理材料以新品換舊品，應予折舊）（最高法院77年度第9
      次民事庭會議決議意旨參照）。經查，系爭車輛之修復費
      用合計41,800元，其中工資為3,500元、烤漆費用為4,500
      元、零件費用為33,800元等情，有原告提出之上開估價單
      附卷可憑。依行政院所頒「固定資產耐用年數表」及「固
      定資產折舊率表」之規定，自用小客車之耐用年數為5年
      ，依定率遞減法每年折舊千分之369，其最後1年之折舊額
      ，加歷年折舊累計額，其總和不得超過該資產成本原額之
      10分之9，參照卷附系爭車輛之公路監理電子閘門資料，
      其上載明該車係於西元2004年（即民國93年）6月出廠，
      直至110年12月14日本件事故發生日止，實際使用年數已
      逾5年，依上開定率遞減法計算零件之折舊，其扣除折舊
      後之零件費用為3,380元（計算式：33,800×1/10＝3,380）
      ，再加計前揭工資、烤漆費用，則系爭車輛之必要修理費
      用合計為11,380元（計算式：3,380＋3,500＋4,500＝11,380
      ）。
（三）當事人於言詞辯論時為訴訟標的之捨棄或認諾者，應本於
      其捨棄或認諾為該當事人敗訴之判決。民事訴訟法第384
      條定有明文。參之該條立法意旨，係出於尊重當事人處分
      其實體法上權利及終結訴訟之自由，法律亦無明文禁止一
      部認諾，則於同一訴訟標的下，如該訴訟標的為可分者，
      當可為一部認諾。本件原告得請求被告賠償之修理費用為
      11,380元，已如前述，惟被告已於本院言詞辯論期日時認
      諾願賠償原告15,000元，參照前開規定，自應於此範圍內
      為被告敗訴之判決。
四、綜上所述，原告依據侵權行為之法律關係，請求被告給付15
    ,000元及自起訴狀繕本送達被告翌日（即111年6月11日）起
    至清償日止，按週年利率5%計算之利息，為有理由，應予准
    許，然逾此範圍之請求，則無理由，應予駁回。
五、本件原告勝訴部分係就民事訴訟法第436條之8適用小額訴訟
    程序所為被告敗訴之判決，依同法第436條之20規定，應依
    職權宣告假執行。原告陳明願供擔保，請准宣告假執行，無
    非係促請本院依職權為假執行之發動，自無為准駁諭知之必
    要。並依同法第392條第2項規定，依職權宣告被告於預供擔
    保後，得免為假執行。至原告其餘敗訴部分，其假執行之聲
    請，則因訴之駁回而失所依附，應併駁回之。
六、依民事訴訟法第436條之19第1項、第79條規定，本件訴訟費
    用額確定為1,000元（即原告繳納之第一審裁判費），應由
    兩造依其勝敗之比例分擔，由被告負擔359元，餘由原告負
    擔。
中　　華　　民　　國　　111 　年　　9 　　月　　19　　日
                        臺灣南投地方法院南投簡易庭
                              法  官  丁婉容  
以上為正本係照原本作成。
如不服本判決，應於送達後二十日內，向本院提出上訴狀，並表
明上訴理由（上訴理由應表明一、原判決所違背之法令及具體內
容。二、依訴訟資料可認為原判決有違背法令之具體事實。），
如於本判決宣示後送達前提起上訴者，應於判決送達後二十日內
補提上訴理由書（須附繕本），如未於上訴後二十日內補提合法
上訴理由書，法院得逕以裁定駁回上訴；並向本院繳足上訴裁判
費。　　　　　　　　　　　　　　　
中　　華　　民　　國　　111 　年　　9 　　月　　19　　日
                              書記官  詹書瑋